# 请教，关于交叉持股的合并报表问题

提问人：tpatw 时间：2015-12-25 10:25:39
人个认为：
2014 年N公司没有控股C公司，可以把C公司并入在内吗。 答：N公司可以在２０１４年模拟合并C公司，也是按照６０％的比例进行合并。 如果能并入，J公司持有C公司的股权算是少数股权权益吗？ 答：N公司合并C公司，在N公司层面，少数股权是４０％。
请其他高人确认。

回答人：chenyiwei
2014 年N合并C可以按同一控制下合并的原则处理，合并日前各年度或期间视同 60 ％权益归属于母公司股东， 40 ％归属于少数股东。